臺灣高等法院高雄分院刑事判決　　 99年度上更(一)字第179號
上　訴　人
即　被　告　鄭健發
選任辯護人　劉啟輝律師
上列上訴人因毒品危害防制條例案件，不服臺灣高雄地方法院98
年度訴字第939 號中華民國98年11月27日第一審判決（起訴案號
：臺灣高雄地方法院檢察署98年度偵字第9271號），提起上訴，
本院判決後，經最高法院判決發回，本院判決如下：
    主  文
原判決關於鄭健發於民國98年1 月4 日、同年月8 日、同年月9
日，販賣第三級毒品予朱偉宏各一次部分及定執行刑部分，撤銷
。
鄭健發共同犯販賣第三級毒品罪，處有期徒刑伍年貳月，扣案如
附表五編號３及附表六編號３所示之物均沒收；販賣毒品所得新
台幣肆佰伍拾元，與李隆德連帶沒收之，如全部或一部不能沒收
時，以其與李隆德之財產連帶抵償之。又共同犯販賣第三級毒品
罪，處有期徒刑伍年貳月，扣案如附表五編號２、３及附表六編
號３所示之物均沒收；販賣毒品所得新台幣壹仟肆佰元，與李隆
德連帶沒收之，如全部或一部不能沒收時，以其與李隆德之財產
連帶抵償之。又共同犯販賣第三級毒品罪，處有期徒刑參年陸月
，扣案如附表五編號３、附表六編號１、３所示之物均沒收；販
賣毒品所得新台幣參佰元，與李隆德連帶沒收之，如全部或一部
不能沒收時，以其與李隆德之財產連帶抵償之。應執行有期徒刑
捌年，附表五編號２、３及附表六編號１、３所示之物均沒收；
販賣毒品所得新台幣貳仟壹佰伍拾元，與李隆德連帶沒收之，如
全部或一部不能沒收時，以其與李隆德之財產連帶抵償之。
     事  實
一、鄭健發與李隆德係多年好友，渠等均明知愷他命及硝甲西泮
    （俗稱紅豆）均係屬毒品危害防制條例所定之第三級毒品，
    未經許可，均不得販賣，竟共同意圖營利，基於販賣第三級
    毒品之犯意聯絡，由李隆德將數量不詳之愷他命及硝甲西泮
    放在鄭健發位在高雄市○○區○○街9 號2 樓之1 （301 室
    ）之租屋處，並以鄭健發所有之0000000000號手機，及以李
    隆德所有之0000000000、0000000000為聯絡工具聯絡工具，
    而先後於98年1 月4 日、同年月8 日、同年月9 日，由李隆
    德與朱偉宏所持用之0000000000號手機聯絡確認交易之毒品
    數量、種類及價格，並於電話中要求朱偉宏前往上開鄭健發
    之租屋處拿取毒品，暨再由李隆德轉知鄭健發。嗣於朱偉宏
    抵達上址後，即由鄭健發依李隆德先前之指示將毒品交付予
    朱偉宏，及向朱偉宏收取價金（時間、地點、毒品種類及價
    金，詳如附表一編號1 、2 、3 所示），而販賣如附表一編
    號1 、2 、3 所示之毒品予朱偉宏。
二、嗣於98年3 月19日，經警分別持搜索票前往李隆德位於高雄
    市○○區○○路148 巷10號4 樓之3 住處搜索，扣得如附表
    五所示之物；又再前往鄭健發前揭租屋處搜索，扣得如附表
    六所示之物。
三、案經高雄市政府警察局少年警察隊移送臺灣高雄地方法院檢
    察署檢察官偵查起訴。
     理  由
壹、證據能力：
一、刑事訴訟法第159 條之5 第1 項明定：「被告以外之人於審
    判外之陳述，雖不符前4 條之規定，而經當事人於審判程序
    同意作為證據，法院審酌該言詞陳述或書面陳述作成時之情
    況，認為適當者，亦得為證據。」，就朱偉宏警訊時，及共
    同被告李隆德於偵訊時未經具結之陳述，檢察官、辯護人及
    被告均已同意有證能力，並捨棄對質詰問權（本院更字一卷
    81至84、111 、112 、170 、201 、202 頁），審理時又未
    提及於警偵訊時有何不法取供之情形，亦無證據顯示渠等之
    上開陳述係遭受強暴、脅迫、詐欺、利誘等外力干擾情形，
    或在影響其心理狀況致妨礙其自由陳述等不可信之情況下所
    為，且非證明力顯然過低，本院認為適當作為證據，自有證
    據能力。
二、被告以外之人於偵查中向檢察官所為陳述，除顯有不可信之
    情況者外，得為證據，刑事訴訟法第159 條之1 第2 項定有
    明文。查證人李隆德於檢察官偵查時所為陳述，業於供前具
    結，有證人結文附卷可稽，又無不可信之情形，被告、辯護
    人及檢察官並均捨棄對質詰問（同上開本院更字一卷頁次）
    ，則上開證人於偵查中之證述，自有證據能力。
三、本案通訊監察譯文（警一卷92至255 頁），業經製作人簽名
    。查監察錄音為物證，監察譯文學說上稱之為派生證據，本
    案被告對監察譯文內容之真正亦不爭執，自得作為證據。
四、又被告否認李隆德之警訊陳述之證據能力，唯本判決並未引
    用李隆德之警訊陳述，併此敘明。
貳、實體部分：
一、訊據上訴人即被告鄭健發於本院審理時，坦承李隆德確實將
    數目不詳之愷他命及硝甲西泮放於其前開租屋處；暨附表二
    編號3 、6 ，附表三編號2 、4 ，附表四編號2 所示譯文，
    確係其與李隆德之通話無訛。惟矢口否認與李隆德共同販賣
    愷他命及硝甲西泮。嗣於本次發回更審後，並就各該犯行於
    本院辯稱如下：
    (一)、我不清楚朱偉宏與李隆德間之關係，也不知道98年1 月
        4 日以前，李隆德有無販賣毒品及朱偉宏是否曾向李隆
        德買過毒品。98年1 月間李隆德拿毒品到我那裏施用，
        若有剩餘李隆德並未帶回去，而直接放在我這邊。嗣於
        同年2 月間我被裁員，適逢已近農曆年，工作不好找。
        因此約在當年2 月中旬、3 月間，李隆德雖曾提議邀我
        一起販賣毒品，但我並未答應，我曾向李隆德說過我沒
        有要幫他販賣。約於同年3 月初左右，我就去中鋼外包
        商工作。實際上我沒拿任何代價或報酬，我們幾乎都是
        一起出錢購買毒品，李隆德並未將毒品分我施用。辯護
        人並以被告鄭健發並無幫助或共同販賣毒品之犯意置辯
        。
    (二)、就98年1 月4 日犯行：李隆德有時候會來我家，當（4
        ）日下午李隆德把毒品放在我這邊，後來李隆德確有打
        電話給我，要我幫忙拿毒品給朱偉宏，但我不清楚他放
        毒品的目的，也不知道朱偉宏與李隆德間是否為買賣。
        而且因為朱偉宏在樓下並未上樓，而我在樓上玩牌而未
        下樓，所以當日我並沒有拿毒品給朱偉宏。後來李隆德
        上樓時有說他已經把毒品拿給朱偉宏。接聽附表一編號
        3 所示李隆德打來的電話時，我正在玩牌，現場有點吵
        聽不清楚，我才會說「15個紅豆嘛」，我已不記得這通
        電話中我說「好」是何意。
    (三)、就98年1 月8 日犯行：李隆德確曾打電話給我，說朱偉
        宏要過來拿毒品。但因為這8 顆硝甲西泮與愷他命，是
        我與吳弦俊合資在前一天晚上向李隆德購買。所以掛掉
        電話後，我曾詢問吳弦俊是否同意把毒品先給朱偉宏，
        但吳弦俊說要自己施用而拒絕。因此，後來李隆德雖又
        打電話通知我，說朱偉宏已到樓下，但因為我不想下樓
        ，而且我要跟朱偉宏說他要購買的部分我沒有辦法給他
        ，所以就叫朱偉宏自己上樓。當（8 ）日朱偉宏雖有到
        我家樓上，要拿8 顆硝甲西泮及一件愷他命。但因吳弦
        俊不同意給朱偉宏，所以我就沒有交毒品給朱偉宏。至
        於電話中我說「好」並沒有什麼意思，我並不算答應幫
        李隆德交付毒品及收錢。又附表二編號5 之通話內容，
        我是看過監聽譯文後才知道，因為當（8 ）日李隆德並
        未轉告我，所以我不知道渠等最後是談妥4 件愷他命及
        8 顆「紅豆」共新台幣（下同）1400元。
    (四)、就98年1 月9 日犯行：當日李隆德是在我的住處接聽附
        表三編號1 所示電話，並於離去前交付一包愷他命給我
        ，要我將該包愷他命轉交給朱偉宏。嗣於附表三編號2
        之該次通聯後，朱偉宏來我家時，確由我將這包愷他命
        交給朱偉宏。但因為我並不知道李隆德與朱偉宏間的通
        話內容，而且李隆德也未交代我必須向朱偉宏收錢，所
        以這次我並未向朱偉宏收錢，也不知道李隆德為何要交
        付毒品予朱偉宏。辯護人則以本次朱偉宏於警詢時稱他
        的購毒對象都是李隆德，而不是鄭健發等語置辯。
二、經查：
(一)、0000000000號電話為被告鄭健發所持用，而0000000000、00
    00000000號電話，則為同案被告李隆德所持有，至於000000
    0000號電話則係朱偉宏所持用等情，業據被告鄭健發、李隆
    德、朱偉宏一致陳明在卷（偵卷7 、197 頁、警二卷26頁、
    警一卷23頁）。鄭健發、李隆德，並稱如附表二編號3 、6
    ，附表三編號2 、4 ，附表四編號2 所示譯文，確係渠等之
    通話；而附表二編號1 、2 、4 、5 譯文，附表三編號1 、
    3 ，附表四編號1 譯文，則係李隆德與朱偉宏間之通聯等情
    ，亦經李隆德、朱偉宏證述在卷，並為被告鄭健發所不爭執
    （本院更字一卷97、98、112 、135 、140 、142 、144 、
    145 、150 、227 頁，警二卷26、27頁），復有通聯調閱查
    詢單、通訊監察譯文在卷，並經原審勘驗屬實（原審卷179
    之1 、180 頁），此部分事實，堪信為真實。
三、其次：
(一)、就98年1月4日犯行：
１、附表二之1 、2 、4 、5 係朱偉宏以450 元向李隆德購買15
    顆硝甲西泮之通聯譯文，譯文中之紅豆即一粒眠（硝甲西泮
    ）等情，業據李隆德及綽號小朱之證人朱偉宏陳明在卷（警
    二卷25頁，本院更字一卷135 、143 、227 、228 頁），並
    為被告所不爭執（本院更字一卷140 、141 頁）。依附表二
    之譯文的通聯順序、時間與內容所示，當（4 ）日李隆德與
    朱偉宏以電話聯絡後，李隆德旋將「小朱要拿15個紅豆、45
    0 」等談話內容轉知鄭健發。參以被告鄭健發自承：「李隆
    德有打電話跟我說，我就知道他就是要我拿紅豆下去給朱偉
    宏，可是李隆德只叫我收450 。」、「（你知道這通電話李
    隆德，電話中所稱的小朱就是朱偉宏？）是的。」、「（所
    謂的電話譯文中450 ，你應該知道就是450 元嗎？）知道。
    （電話譯文中，李隆德要你拿毒品給朱偉宏，並且要你跟朱
    偉宏收取450 元，是否就是這個意思？）是的。（那你接電
    話時，應該知道這450 元就是朱偉宏支付毒品的價格？）是
    的我知道。」等語（本院更字一卷141 至143 頁），堪信就
    朱偉宏以450 元向李隆德購買15顆硝甲西泮一事，被告知之
    甚詳。然被告鄭健發於接獲李隆德以電話告知：「等一下小
    朱過去拿15個紅豆」、「等一下叫他及打給你」時，被告鄭
    健發竟明確回答「好」，並回以「15個紅豆嘛」等語，俾便
    確認其未誤記小朱欲購買之毒品種類與數量（附表二編號2
    譯文）；嗣於李隆德再通知被告，小朱已在樓下並要求被告
    下樓交毒及收款時，被告更未予回絕（參附表二編號4 譯文
    ）等情，被告明知朱偉宏向李隆德購買毒品，仍應允由其交
    付毒品予朱偉宏及向收取朱偉宏收取價款，至為灼然。被告
    於本院審理所稱：不知李隆德與朱偉宏間是否為買賣、接聽
    電話時因現場吵雜聽不清楚，其才會說「15個紅豆嘛」，不
    知電話中其說「好」是何意云云，顯屬卸責之詞，無足採信
    。
２、至於被告鄭健發於本次發回更審後，雖辯稱：此次我未下樓
    ，這次是李隆德自己交付毒品予朱偉宏云云，而被告李隆德
    亦曾稱鄭健發未曾為其交付毒品予他人云云，而朱偉宏於98
    年4 月30日警訊時，亦曾稱第一次向李隆德買15顆一粒眠，
    在發仔家樓下，由隆德拿給等語（警二卷25頁），然：
    (1)、本次發回更審後，李隆德雖證稱事隔已久，不太清楚忘
        記等語（本院更字一卷227 、230 頁），朱偉宏則經本
        院傳拘提無著（本院更字一卷279 至285 頁）。本院審
        酌：、李隆德於電話中並未將發仔之姓名、住址告知
        與朱偉宏；且李隆德只向被告表示小朱為阿忠的朋友。
        然朱偉宏旋即回稱知道發仔是何人，並能自行前往被告
        鄭健發住處；被告鄭健發亦回稱「嗯」以示其知悉小朱
        究為何人（參附表二編號2 、3 、5 譯文），足見渠等
        三人間早已熟識。再則，朱偉宏詢問李隆德有無「紅豆
        」，李隆德旋即能意會並回稱放在「發仔」處，朱偉宏
        竟欲直接與發仔聯絡（參附表二編號1 譯文）。嗣於通
        話中，李隆德不僅要朱偉宏到被告處拿取毒品，更分別
        向被告及朱偉宏言明，由被告下樓交付毒品予朱偉宏（
        參附表二編號2 、3 、5 譯文），朱偉宏已到被告住處
        樓下，李隆德隨即通知被告下樓交付，三方未再就該次
        交易事宜以電話聯絡，足見被告依李隆德指示下樓完成
        交易無訛。、再參以朱偉宏既不只一次向李隆德購買
        毒品，且經過數月朱偉宏才經警約詢，記憶必較模糊；
        而同年1 月9 日之交易係由被告交付毒品予朱偉宏（詳
        後述），然警訊時朱偉宏竟稱：98年1 月9 日並未交易
        成功等語（參警二卷25至27頁）。足見朱偉宏於警訊時
        就由何人交付毒品等細節之記憶與陳述，未必正確且有
        所保留。、況且，依該次警訊筆錄所示，員警僅提示
        「李隆德與朱偉宏之部分通聯譯文」，而未提示李隆德
        與被告之相關通聯予朱偉宏閱覽（參警二卷25至38頁）
        ，再對照朱偉宏就交易過程之陳述，益證朱偉宏係僅憑
        員警已提示之譯文而為回憶及陳述，因此其既未看過其
        他相關譯文，就交易細節之陳述與回憶，難免有所遺漏
        。從而，稽諸上各情，本院難僅因朱偉宏之上開警訊中
        之陳述，遽為有利於被告之認定（發回意旨指摘事項）
        。
    (2)、又依譯文所示，當日朱偉宏於電話中，李隆德立即表明
        其將毒品放在「發仔」處，足見當時李隆德並未隨身攜
        帶毒品，則李隆德豈有可能再親自交付毒品予朱偉宏。
        況且，李隆德既知朱偉宏已依其指示抵達被告住處樓下
        ，被告亦同意代為交付毒品予朱偉宏。衡情，李隆德絕
        無再趕回及親自交付毒品予朱偉宏之必要與可能性。再
        則，依被告與李隆德間之通話譯文，足見當日被告處確
        有足夠的毒品可供交付予朱偉宏；且被告於電話中既知
        悉朱偉宏已抵達其住處樓下並明確同意下樓交付毒品予
        朱偉宏，而下樓交付毒品費時甚短，衡情被告應無再因
        玩牌而反悔未下樓交毒之理。尤有甚者，朱偉宏既已在
        被告鄭健發住處樓下等候被告鄭健發，如雙方並未碰見
        ，或因鄭健發拒絕交易，應會再次撥打電話予被告李隆
        德，但當日小朱於98年1 月4 日19時32分許告知李隆德
        其已抵達發仔住處樓下後，同日即未再與李隆德聯絡。
        是以被告辯稱本次係李隆德親自交付毒品予朱偉宏云云
        及李隆德先前所稱被告未交付毒品云云，均屬迴護、卸
        責之詞，不可採信。98年1 月4 日，係被告鄭健發交付
        毒品予朱偉宏，至為灼然。
３、於附表二編號2 譯文中雖有提到「糖果」（參原審卷180 頁
    筆錄），然因李隆德堅稱證人當日只有交易紅豆，不知什麼
    是糖果；而朱偉宏於警訊時亦稱當日係購買15顆一粒眠，未
    提有併買其他種類毒品。依罪疑唯輕原則，尚難遽認該次譯
    文中之糖果係欲交易一粒眠以外之其他毒品，併此敘明。
(二)、就98年1月8日之犯行：
１、附表三編號1 至5 譯文，係朱偉宏向李隆德購買愷他命，及
    李隆德將朱偉宏正要上去被告住處之事轉知被告，譯文中之
    紅豆、小紅即為一粒眠，褲子為愷他命、一件是指一克等情
    ，業據李隆德、朱偉宏、被告陳明在卷（警二卷26至27頁，
    本院更字一卷135 、145 、177 頁），堪信為真實。
２、依附表三編號1 、2 、3 、4 譯文之通聯順序、時間與內容
    所示，足見當（8 ）日李隆德與朱偉宏以電話聯絡後，李隆
    德旋將渠等間有關買賣毒品之談話內容轉知鄭健發。參以被
    告自承：譯文中之「八顆、540 」是指八顆硝甲西泮（30元
    ×8 ）與一包愷他命（300 元）的價錢，附表三之2 、4 譯
    文之通話過程中，我就知道李隆德是要我交付愷他命及硝甲
    西泮給朱偉宏並且收取540 元，及知道朱偉宏是要跟李隆德
    買毒品，因此李隆德才打電話給我等語（本院更字一卷147
    、148 、178 、179 頁）。足見李隆德於電話中除指示朱偉
    宏上樓向被告拿取毒品，更將買賣之毒品種類、價格告知被
    告，並指示被告交付毒品予朱偉宏及收取價款。然被告鄭健
    發於電話中竟既多次回稱「好」、「好阿」、「他到叫他直
    接上來拿」，而未予回絕（附表三之2 、4 譯文），堪信就
    當日朱偉宏向李隆德購買硝甲西泮、愷他命一事，被告知之
    甚詳，並應允由其交付毒品予朱偉宏併向朱偉宏收錢至為灼
    然。被告所稱：電話中說「好」並沒有什麼意思，不算答應
    幫李隆德交付毒品及收錢云云，顯屬卸責之詞。
３、又被告鄭健發雖辯稱：因為李隆德並未轉告，以致我不知道
    有附表二編號5 的這次通聯，也不知道最後是談妥4 件愷他
    命及8 顆「紅豆」共1400元云云。而本次發回更審後，李隆
    德稱已忘記是否曾轉知鄭健發；高雄市政府警察局少年警察
    隊亦以100 年5 月24日高市警少隊字第1000004247號函覆稱
    ，附表三編號5 之通聯後，並無李隆德打給被告之通聯（本
    院更字一卷300 頁）。然：
    (1)、本次發回後本院審理時，被告辯稱：李隆德打電話給我
        說朱偉宏要過來拿毒品，掛掉電話後我詢問吳弦俊，但
        吳弦俊拒絕。因此，後來李隆德雖又以電話說朱偉宏已
        到樓下，我不想下樓且要回絕朱偉宏，所以就叫朱偉宏
        自己上樓云云（詳參被告之前揭辯詞）。唯附表二編號
        1 至4 譯文，李隆德均未提及朱偉宏已到樓下，且被告
        仍明確答應李隆德之交毒提議；而依附表三編號5 之譯
        文，該次通聯時，朱偉宏顯然尚未抵達被告住處。因此
        ，若被告所稱「後來李隆德又以電話說朱偉宏已到樓下
        」等語為真，李隆德自係在附表三編號5 之通聯後才又
        以電話聯絡被告。
    (2)、況且，當（8 ）日李隆德與朱偉宏最終於電話中商定之
        交易內容為4 件愷他命及8 顆「紅豆」共1400元，業據
        李隆德陳明在卷（本院更字一卷229 頁），並有附表三
        之各該譯文可佐。又於附表三編號1 、3 、5 之通聯中
        ，李隆德既迭次指示朱偉宏到被告住處向被告取貨及將
        錢交給被告，朱偉宏亦同意直接上樓向被告拿取所購買
        之毒品；被告復自承當日朱偉宏確有上樓到其住處表明
        欲拿毒品愷他命及硝甲西泮。則估且不論李隆德於附表
        三編號5 通聯後是否曾再與被告聯絡，衡情朱偉宏抵達
        被告住處時，自會將其所欲購買之毒品交易種類、數量
        、價金，亦即會將最終於上開附表三編號5 之通聯中所
        約定之交易內容，明確告知被告，因此被告絕無不知之
        理。
    (3)、是以，被告辯稱不知最後是談妥4 件愷他命及8 顆「紅
        豆」共1400元云云，委無足採。
４、至於被告雖又辯稱：硝甲西泮與愷他命是前一日其與吳弦俊
    合資向李隆德購買，因吳弦俊反對，所以其就向朱偉宏表明
    無法先將毒品給朱偉云云。且朱偉宏於警訊時，僅稱此次有
    交易成功，但未明確供稱究竟係由何人交付毒品等語（警二
    卷26、27頁）；而本次發回更審後，吳弘浚經依法傳拘均未
    到庭（本院更字一卷286 至289 頁）；李隆德則先稱此次係
    由其交付毒品（原審卷188 頁），嗣又稱已忘記鄭健發是否
    有把小朱交付的錢交給其（本院更字一卷228 、230 頁）等
    語。然；(1)、李隆德、朱偉宏及被告於當（8 ）日之電話中
    既已商定，朱偉宏至被告住處，由被告交付毒品予朱偉宏（
    參附表三之譯文），衡情李隆德絕無再趕回及親自交付毒品
    予朱偉宏之必要與可能性。況且，被告亦自承當日朱偉宏有
    上樓到其住處，向其表明欲拿毒品愷他命及硝甲西泮，本院
    自難認李隆德先前所述這次是由其交付毒品等語為真實。(2)
    、又附表三編號1 至4 譯文中，被告及李隆德均未提到當日
    放在被告處之毒品，早已出售予被告或吳弦俊；況且衡情李
    隆德實不可能要求將已出售予被告及吳弦峻之毒品，再轉售
    予朱偉宏。前揭辯詞，顯無足採。(3)、依附表三之譯文所示
    ，當日被告住處既有足量之毒品，被告並已應允由其交付毒
    品及收取價金，朱偉宏更依約抵達被告住處，甚至上樓與被
    告會面洽談言及要拿取所購買之毒品，則當日係由被告實際
    交付毒品及向朱偉宏收取價款，實至為灼然。
５、於附表三編號3 譯文中李隆德雖有詢問朱偉宏是否要「S 、
    上面」；李隆德並稱：上面、S 都是指搖頭丸等語，然既經
    朱偉宏拒絕，且於附表三編號4 譯文李隆德亦未向被告提到
    「S 、上面」等用語，自難遽認被告有販賣搖頭丸，併此敘
    明。
(三)、就98年1月9日犯行：
１、附表四編號1 、2 譯文，係朱偉宏向李隆德購買愷他命，及
    李隆德將朱偉宏正要上去被告住處之事轉知被告，譯文中之
    褲子即愷他命，一件及一包均為一克；這次交易價格為300
    元等情，業據李隆德、朱偉宏陳明在卷（警二卷25至27頁，
    本院更字一卷135 、136 、228 頁），復為被告所不爭執，
    堪信為真實。
２、又李隆德於原審雖曾稱此次其交付毒品予朱偉宏；而朱偉宏
    於警訊時則稱98年1 月9 日這次並未交易成功（警二卷27頁
    ），所述容有不同，嗣於本次發回更審後，朱偉宏又經本院
    傳拘無著。然：(1)、被告已自承當（9 ）日其確有在其住處
    交付一包愷他命予朱偉宏；而依附表四編號1 、2 譯文之通
    聯順序、時間與內容所示，足見當（9 ）日李隆德於電話中
    獲悉朱偉宏欲購買毒品並已抵達被告住處樓下後，旋即指示
    朱偉宏上樓向被告取貨；並立即撥打電話，將朱偉宏已在樓
    下正要上樓之事轉知鄭健發無訛，衡情李隆德並無再趕回親
    自交付毒品之可能。況且，依附表四編號2 譯文所示，當日
    9 時43分16秒許朱偉宏應已依李隆德之指示抵達被告住處樓
    下，同日又無其他朱偉宏聯絡李隆告知未交易成功之通聯譯
    文，是益證確被告所稱由其交付毒品予朱偉宏之自白，尚非
    無據。(2)、再則，如前述，歷經數月朱偉宏才至警應訊，且
    憑員警已提示之譯文而為回憶及陳述，員警並未提示被告與
    鄭健發間之譯文予朱偉宏觀看，其就交易細節之陳述與回憶
    難免有所遺漏。本院自難僅因上開朱偉宏於警訊中之陳述，
    遽認當（9 ）日被告未交付愷他命告予朱偉宏。是綜據上開
    各情，堪信本次，確係被告交李隆德之指示，將毒品交予朱
    偉宏無訛（發回意旨指摘事項）。
３、被告鄭健發雖又辯稱：李隆德於離去前才交給其一包愷他命
    並託其轉交給朱偉宏，而未交待須向朱偉宏收錢，致其於轉
    交時未併向朱偉宏收錢，且因不知道李隆德與朱偉宏的通話
    內容，所以不知道李隆德為何要交付毒品予朱偉宏云云。然
    李隆德稱：「（你會打電話給鄭健發，告訴他小朱現在要上
    去，並且在電話中跟小朱講說：『過來發仔這裡』等語？）
    我出事之前有寄放10包K 他命在鄭健發那邊，有時候我去他
    家我就不用帶毒品，因為我父母親在家所以不方便。」等語
    （本院更字一卷），與被告所稱「離去前才交給其一包愷他
    命」等語歧異，難遽認被告所述為真。又參諸前揭同年月4
    日、8 日之2 次毒品交易，李隆德均立即轉知被告，顯然不
    怕被告知悉其在販毒。而本次毒品交易，朱偉宏與李隆德在
    電話中並未約定延欠價款或無償贈送（附表四編號1 譯文）
    ，李隆德並明確證稱為「買賣」關係；被告亦自承：「（李
    隆德有跟你說這包毒品是要送與朱偉宏？）他當時在我家的
    時候沒有講說要送」等語（本院更字一卷202 頁），則衡情
    ，於交付毒品之同時定會一併向朱偉宏收取價款。是以，被
    告即稱李隆德在其（被告）住處接聽朱偉宏如附表四編號1
    所示之電話，該次通聯後完畢後李隆德才離開其住處等語。
    然該次通聯時，李隆德於電話中已指示朱偉宏逕向被告拿取
    毒品，則李隆德自無刻意將「附表四編號1 的談話內容」及
    「朱偉宏係向其購賣毒品等內情」隱瞞被告之必要；且更無
    未請被告於交付毒品予買家時併向買家收取價款之可能。從
    而，被告就朱偉宏向李隆德購毒一事，知之甚詳。然嗣於同
    日9 時43分16秒被告鄭健發經李隆德以電話通知：「小朱現
    在要上去了」時，被告鄭健發竟明確回答「好」（附表四編
    號2 譯文），而未予回絕，被告應允由其交付毒品予朱偉宏
    及向收取朱偉宏收取價款，至為灼然。被告前揭各該辯詞，
    顯屬卸責之詞，無足採信。
四、至於被告雖否認有共同販賣毒品之犯意，然被告鄭健發於警
    詢及偵查中已坦承：98年1 月我因被裁員沒工作，所以才會
    幫被告李隆德販賣愷他命，被告李隆德會將愷他命放在我住
    處，如果有人要購買，被告李隆德會聯絡我，要我將愷他命
    交給購買者，亦有購買者會直接與我聯絡購買愷他命，被告
    李隆德會免費供我施用愷他命等語不諱（警卷一第24頁；偵
    卷第8 頁），核與共同被告李隆德陳稱：我將毒品放在被告
    鄭健發之住處，我沒空時，會叫購毒者直接去被告鄭健發之
    住處，向被告鄭健發拿毒品，我會免費請被告鄭健發施用愷
    他命等語相符（偵卷7 頁）。更何況，98年1 月4 、8 、9
    日交易過程中，被告及朱偉宏，均依李隆德指示，逕由被告
    交付毒品予朱偉宏及向朱偉宏收取價金（詳前述），是被告
    鄭健發為卸責而翻異前供，為無足採。被告鄭健發為免費施
    用愷他命，遂與李隆德基於販賣毒品之共同犯意聯絡，而於
    前揭時地共同販賣毒品，至為灼然。
五、邇來政府為杜絕毒品氾濫，毒害人民甚深，再三宣導教民眾
    遠離毒品、媒體之報導既深且廣，對於毒品之禁絕，應為民
    眾所熟悉。又政府對於查緝施用、轉讓及販賣毒品無不嚴格
    執行，且販賣毒品罪更係重罪，設若無利可圖，衡情一般持
    有毒品者，當不致輕易將持有毒品交付他人。況販賣第三級
    毒品硝甲西泮、愷他命均係違法行為，非可公然為之，亦無
    公定之價格，不論任何包裝，均可任意分裝增減分量，每次
    買賣價量，亦可能隨時依雙方間之關係深淺、資力、需求量
    及對行情之認知、來源是否充裕、查緝是否嚴緊，購買者被
    查獲時供述購買對象之可能性風險之評估等，因而異其標準
    ，並隨時機動調整，非可一概而論，是販賣之利得，除經坦
    承犯行或價量俱臻明確外，委難查得實情，販賣之人從價差
    或量差中牟利方式雖異，其意圖營利之非法販賣行為則一，
    茍無任何利益可圖，被告實無甘冒風險，在與購毒者並非至
    親之下，將毒品無償交付。尤有甚者，被告鄭健發既自承：
    「（你自己買是多少？）李隆德幫我買有時候是二十幾元而
    已。（對於李隆德在九十八年一月八日左右，李隆德賣給別
    人的硝甲西泮，一顆大概是三十元，而李隆德賣給別人的一
    包的愷他命大概是三百元，這個你是否爭執？）不爭執」等
    語，益證被告確知李隆德於買賣毒品過程中確有價差與利潤
    ，渠等主觀上確有牟利意圖，應堪認定。
六、綜上所述，本案事證明確，被告犯行堪予認定。
七、按愷他命及硝甲西泮均為毒品危害防制條例第2 條第2 項第
    3 款所明定之第三級毒品。又被告行為後，毒品危害防制條
    例第4 條已於98年5 月20日修正公布，並自98年5 月22日生
    效施行，被告行為時之毒品危害防制條例第4 條第3 項規定
    ：「製造、運輸、販賣第三級毒品者，處5 年以上有期徒刑
    者，得併科新臺幣3 百萬元以下罰金」，修正後則提高得併
    科之罰金數額至新臺幣7 百萬元，應以被告鄭健發行為時之
    規定對被告等較為有利，雖新法第17條第2 項偵審中自白，
    有減輕其刑之規定，然被告鄭健發雖於警訊中自白，惟因其
    於法院審理中，就98年1 月4 日、同月8 日之犯行均未有自
    白，不能依新法第17條第2 項規定減輕其刑，而就98年1 月
    9 日之犯行則於本次發回更審後自白（詳後述），得依新法
    第17條第2 項規定減輕其刑，是被告鄭健發就98年1 月4 日
    、同月8 日之犯行應適用有利於鄭健發之舊法論處，而就98
    年1 月9 日之犯行，則依有利於被告之修正後新法論處。
八、核被告鄭健發於98年1 月4 日、同年月8 日二次販賣毒品之
    行為，均係犯修正前毒品危害防制條例第4 條條第3 項之販
    賣第三級毒品罪；而於98年1 月9 日販賣毒品之行為，則係
    犯修正後毒品危害防制條例第4 條條第3 項之販賣第三級毒
    品罪。又被告李隆德、鄭健發，就上開三次行為，有犯意聯
    絡及行為分擔，均為共同正犯。又98年1 月8 日同時販賣愷
    他命、硝甲西泮2 種第三級毒品，為想像競合犯，應論以修
    正前毒品危害防制條例第4 條條第3 項之販賣第三級毒品罪
    。又被告鄭健發於98年1 月4 日、8 日、9 日所犯之犯行，
    犯意各別，行為互殊，亦應予分論併罰。又就98年1 月9日
    之犯行，業經被告鄭健發於警訊及偵查時坦承，本次發回更
    審後，被告又自白「此次確係由其依李隆德之指示將毒品交
    付予朱偉宏」，就此次犯行，應依毒品危害防制條例第17條
    第2 項規定減輕其刑。至於98年1 月4 日、8 日之犯行，被
    告於審理時均否認有交付毒品予購毒者，自無該條減輕其刑
    之適用。
九、原審以事證明確，予以論罪科刑，固非無見，惟：(一)、98年
    1 月8 日係販賣8 顆硝甲西泮及一克愷他命予朱偉宏，並收
    得1400元價金，交易過程中並有使用0000000000號手機為聯
    絡工具；原審判決未認定使用0000000000號手機為聯絡工具
    ，且認定此次僅係以230 元販賣8 顆硝甲西泮予朱偉宏，致
    未併將上開漏未認定之毒品、所得及手機宣告沒收（含所得
    無法沒收之追徵價額），容有未合。(二)、扣案如附表五編號
    2 所示該四分之三顆硝甲西泮，並非供98年1 月4 日、8 日
    販賣毒品所用之物（詳後述），原審判決於上開二次犯行中
    諭知沒收，亦有未合。(三)、98年1 月9 日之販毒行為，於偵
    查及本次發回更審後自白，原審未及比較，而未適用修正後
    之毒品危害防制條例第4 條第3 項，及依修正後之同條例第
    17條規定減刑，亦有未合。(四)、毒品危害防制條例已於98年
    5 月20日修正公布，於98年5 月22日生效施行，原判決雖有
    比較新舊法，惟於論罪欄被告鄭健發究應適用修正後之新法
    或舊法，原判決未予敘明，尚有違誤，被告鄭健發上訴否認
    販賣毒品，為無理由，惟原判決此部分既有可議，原判決此
    部分暨定執行刑部分自應予撤銷改判。
十、爰審酌被告鄭健發貪圖一己私利而出售愷他命及硝甲西泮毒
    品牟利，殘害國民身心健康，助長社會濫用毒品風氣，及被
    告鄭健發偵查矢中雖曾坦承，然嗣又矢口否認犯行等犯罪後
    之態度，及三次販賣毒品之數量與獲利雖不同，但差異不大
    且金額與數量尚屬非鉅，暨被告鄭健發於本件販賣毒品案件
    中，居於較次要地位，與其他一切情狀，分別量處如主文第
    2 項所示之刑，並各定應執行刑如主文第2 項所示之刑。
十一、沒收部分：
(一)、扣案之毒品：
１、按
    (1)、以營利為目的販入毒品，經多次販賣後，持有剩餘毒品
        被查獲，其各次販賣毒品行為，固應併合處罰。惟該持
        有剩餘毒品之低度行為，應僅為最後一次販賣毒品之高
        度行為所吸收，不另論罪。則就該查獲之剩餘毒品，祇
        能於最後一次之販賣毒品罪宣告沒收銷燬，不得於各次
        販賣毒品罪均宣告沒收銷燬（最高法院97年度台上字第
        4068號判決意旨參照）。
    (2)、第二級毒品部分，應均依毒品危害防制條例第18條第1
        項之規定沒收銷燬之；第三級毒品部分，按施用或持有
        第三、四級毒品，因其可罰性較低，故予除罪化，僅就
        施用及持有第一、二級毒品科以刑罰。惟鑑於第三、四
        級毒品均係管制藥品，特於毒品危害防制條例第11 條
        之1 明定無正當理由，不得擅自持有；第18條第1 項後
        段復規定查獲之第三、四級毒品，無正當理由而擅自持
        有者，沒入銷燬之。從而，依同條例第18條第1 項後段
        應沒入銷燬之毒品，專指查獲之施用、持有第三、四級
        毒品而言；倘係查獲之製造、運輸、販賣、意圖販賣而
        持有、以非法方法使人施用、引誘他人施用或轉讓之第
        三、四級毒品，既屬同條例相關法條明文規定處罰之犯
        罪行為，即非該條項應沒入銷燬之範圍（最高法院95年
        度台上字第911 號判決意旨參照）。準此，其因上開犯
        罪而查獲之第三級毒品即屬不受法律保護之違禁物，自
        應回歸刑法之適用。
２、本件雖在被告鄭健發處扣得如附表六編號1 、2 所示之毒品
    ，及於共同被告李建隆處扣得如附表五編號1 、4 、5 所示
    之毒品。又扣案如附表五編號1 所示白色粉末19包，經送高
    雄醫學大學附設中和紀念醫院鑑定結果，均確含有第三級毒
    品愷他命成份，有該院98年5 月26日0000-000號至0000-000
    號檢驗報告在卷可憑（偵卷161 至179 頁），足認均為愷他
    命無訛；扣案如附表五編號4 所示之硝甲西泮33.5顆，經送
    上開醫院鑑定結果，均確含有第三級毒品硝甲西泮成分，有
    該醫院98年5 月26日第0000-000號檢驗報告附卷可稽（偵卷
    180 頁），足認為硝甲西泮無訛；扣案如附表五編號5 所示
    之錠劑4 顆，經送前開醫院鑑定結果，均確含有第二級毒品
    MDMA、第三級毒品愷他命成分，有該院98年5 月26日第0000
    -000號檢驗報告附卷可稽（偵卷181 頁），足認該等錠劑已
    結合2 種毒品成分而無法析離，應均認屬MDMA無訛；扣案如
    附表六編號1 所示之白色粉末10包，經送前揭醫院鑑定結果
    ，均確含有第三級毒品愷他命成份，有該院98年5 月26日00
    00-000號至0000-000號檢驗報告在卷可憑（偵卷150 至159
    頁），足認均為愷他命無訛；扣案如附表六編號2 所示之錠
    劑3/4 顆，經送上揭醫院鑑定結果，確含有第三級毒品硝甲
    西泮成分，有該醫院98年5 月26日0000-000號檢驗報告附卷
    可稽（偵卷160 頁），足認為硝甲西泮無訛。
３、然：
    (1)、附表五編號1 、4 、5 所示毒品，係98年3 月19日在共
        同被告李隆德處查扣，與本件販賣毒品予朱偉宏之時間
        相隔約2 個月；其中附表五編號5 之MDMA，更與本案販
        賣予朱偉宏之毒品種類不同；況且，李隆德另因於98年
        1 月10日後販賣愷他命予其他人而經判刑確定（參本案
        之歷審判決書），自難認上開在李隆德住處扣案之毒品
        係供本案犯罪之用，而無庸於本案被告鄭健發之判決中
        諭知沒收。
    (2)、附表六編號1 、2 所示毒品，雖均係在被告處查扣，但
        附表六編號2 之硝甲西泮僅4 分之3 顆，不足一顆，衡
        情應非供販賣所用，自亦無庸於本案被告鄭健發販賣毒
        品之判決中諭知沒收。至於附表六編號1 所示之物為愷
        他命，另包裝上開愷他命之包裝袋，因經驗上與毒品難
        以析離，應視同毒品，稽諸前開說明，自應依刑法第38
        條第1 項第1 款規定於最後一次即98年1 月9 日販賣愷
        他命予朱偉宏之犯行中，諭知沒收。惟鑑驗所耗損之毒
        品，既已滅失，自無庸宣告沒收銷燬，附此敘明。
(二)、扣案之手機及未扣案之犯罪所得：
１、扣案0000000000號行動電話（含SIM 卡1 片）、0000000000
    號行動電話（含SIM 卡1 片），均為被告李隆德所有，且係
    供犯本罪所用之物；扣案0000000000號行動電話（含SIM 卡
    1 片）為被告鄭健發所有，係供犯本罪所用之物，有前揭通
    聯譯文足憑，為被告所不爭執，均應依毒品危害防制條例第
    19條第1 項之規定，於各次販賣毒品項下諭知沒收之。
２、各次販賣第三級毒品硝甲西泮、愷他命所得之金錢（如主文
    第2 項所示），因係被告李隆德、鄭健發共同犯罪所得之財
    物，應依毒品危害防制條例第19條第1 項之規定，連帶沒收
    之；如全部或一部不能沒收時，以渠等之財產連帶抵償之。
(三)、至本件其他扣案物部分，因無證據證明與本件被告等販賣毒
    品之犯行有關，爰不予宣告沒收之，併此敘明。
據上論結，應依刑事訴訟法第369 條第1 項前段、第364 條、第
299 條第1 項，修正前及修正後毒品危害防制條例第4 條第3 項
、修正後毒品危害防制條例第17條第2 項、第19條第1 項，刑法
第2條 第1 項、第11條、第28條、第55條、第38條第1 項第1 款
、第51條第5 款、第9 款、第10款，判決如主文。
本案經檢察官林應華到庭執行職務。
中    華    民    國  100     年    7     月    14    日
                  刑事第一庭    審判長法  官  周賢銳
                                      法  官  唐照明
                                      法  官  洪碩垣
以上正本證明與原本無異。
如不服本判決應於收受本判決後10日內向本院提出上訴書狀，其
未敘述上訴理由者，並得於提起上訴後10日內向本院補提理由書
狀（均須按他造當事人之人數附繕本）「切勿逕送上級法院」。
中    華    民    國   100    年    7     月    14    日
                                      書記官  林家煜
┌────────────────────────────┬─────┐
│附表一：                                                │          │
├──┬───┬──────┬─────┬───┬────┼─────┤
│編號│購毒者│時間（民國）│地      點│毒  品│價錢（新│交易過程之│
│    │      │            │          │      │台幣）  │譯文與電話│
├──┼───┼──────┼─────┼───┼────┼─────┤
│ 1. │朱偉宏│98年1 月4 日│鄭健發住處│硝甲西│共450 元│附表二，  │
│    │      │19時許      │樓下      │泮15顆│        │使用電話：│
│    │      │            │          │      │        │0000000000│
│    │      │            │          │      │        │0000000000│
├──┼───┼──────┼─────┼───┼────┼─────┤
│ 2. │朱偉宏│98年1 月8 日│鄭健發住處│硝甲西│共1400元│附表三，  │
│    │      │14時許      │          │泮 8顆│        │使用電話  │
│    │      │            │          │、愷他│        │：        │
│    │      │            │          │命 1包│        │0000000000│
│    │      │            │          │（約1 │        │0000000000│
│    │      │            │          │克）。│        │0000000000│
│    │      │            │          │      │        │          │
├──┼───┼──────┼─────┼───┼────┼─────┤
│ 3. │朱偉宏│98年1 月9 日│同上      │愷他命│300 元  │附表四，  │
│    │      │9 時許      │          │1 包（│        │使用電話：│
│    │      │            │          │約1 克│        │0000000000│
│    │      │            │          │）    │        │0000000000│
└──┴───┴──────┴─────┴───┴────┴─────┘
┌────────────────────────────┐
│附表二：（98年1月4日販賣毒品予朱偉宏之相關譯文）        │
├─┬──────────────────────────┤
│１│１、日期：98年1 月4 日18時26分40秒（警一卷97頁，原審│
│  │    卷179 之1 頁）                                  │
│  │２、話機及通話人（B打給A）                          │
│  │    (1)、朱偉宏（Ｂ）：0000000000                    │
│  │    (2)、李隆德（Ａ）：0000000000                    │
│  │３、內容：                                          │
│  │    Ｂ：隆德。                                      │
│  │    Ａ：嗯。                                        │
│  │    Ｂ：你那邊有「紅豆」嗎？                        │
│  │    Ａ：我放在「發仔」那。                          │
│  │    Ｂ：是嗎，阿發在家嗎？                          │
│  │    Ａ：我不知道。                                  │
│  │    Ｂ：還是你給我他的電話我問他。                  │
│  │    Ａ：應該在睡覺。                                │
│  │    Ｂ：是喔，不然我問阿?好了。                     │
├─┼──────────────────────────┤
│２│１、日期：98年1 月4 日18時27分51秒（警一卷97頁，原審│
│  │    卷180 頁）                                      │
│  │２、話機及通話人（Ａ打給Ｂ）                        │
│  │    (1)、朱偉宏（Ｂ）：0000000000                    │
│  │    (2)、李隆德（Ａ）：0000000000                    │
│  │３、內容：                                          │
│  │    Ａ：你要幾個？                                  │
│  │    Ｂ：15。                                        │
│  │    Ａ：還要什麼？要買糖果？                        │
│  │    Ｂ：我不知道我朋友還要什麼。                    │
│  │    Ａ：我先打給發仔，你直接過去那邊拿。            │
│  │    Ｂ：我過去那邊拿？                              │
│  │    Ａ：過去他家拿啊，發仔知道你嗎？                │
│  │    Ｂ：知道。                                      │
│  │    Ａ：好。                                        │
│  │    Ｂ：我等一下再打給你。                          │
├─┼──────────────────────────┤
│３│１、日期：98年1 月4 日18時28分52秒（警一卷97頁）    │
│  │２、話機及通話人（Ａ打給Ｃ）                        │
│  │    (1)、鄭健發（Ｃ）：0000000000                    │
│  │    (2)、李隆德（Ａ）：0000000000                    │
│  │３、內容：                                          │
│  │    Ａ：你在那？                                    │
│  │    Ｃ：家。                                        │
│  │    Ａ：等一下那個小朱過去拿15個紅豆                │
│  │    Ｃ：小朱是誰？                                  │
│  │    Ａ：阿忠朋友啊。                                │
│  │    Ｃ：嗯。                                        │
│  │    Ａ：等一下叫他打給你。                          │
│  │    Ｃ：15個紅豆嘛                                  │
│  │    Ａ：對                                          │
│  │    Ｃ：好                                          │
├─┼──────────────────────────┤
│４│１、日期：98年1 月4 日18時29分34秒（警一卷97頁）    │
│  │２、話機及通話人（Ａ打給Ｂ）                        │
│  │    (1)、朱偉宏（Ｂ）：0000000000                    │
│  │    (2)、李隆德（Ａ）：0000000000                    │
│  │３、內容：                                          │
│  │    Ａ：（模糊）                                    │
│  │    Ｂ：你說到發仔他家再打給你？                    │
│  │    Ａ：對                                          │
├─┼──────────────────────────┤
│５│１、日期：98年1 月4 日19時32分25秒（警一卷97頁）    │
│  │２、話機及通話人（Ｂ打給Ａ）                        │
│  │    (1)、朱偉宏（Ｂ）：000000000                     │
│  │    (2)、李隆德（Ａ）：0000000000                    │
│  │３、內容：                                          │
│  │    Ｂ：我到發仔家樓下了。                          │
│  │    Ａ：一樣嗎？                                    │
│  │    Ｂ：對。                                        │
│  │    Ａ：我叫發仔拿下去。                            │
├─┼──────────────────────────┤
│６│１、日期：98年1 月4 日19時32分50秒（警一卷98頁）    │
│  │２、話機及通話人（Ａ打給Ｃ）                        │
│  │    (1)、鄭健發（Ｃ）：0000000000                    │
│  │    (2)、李隆德（Ａ）：0000000000                    │
│  │３、內容：                                          │
│  │    Ａ：發仔                                        │
│  │    Ｃ：嗯                                          │
│  │    Ａ：小朱到了，你拿下去。                        │
│  │    Ｃ：小朱喔？                                    │
│  │    Ａ：嗯，你跟他收450。                           │
└─┴──────────────────────────┘
┌────────────────────────────┐
│附表三 ：                                               │
├─┬──────────────────────────┤
│１│１、日期：98年1 月8 日14時37分04秒（警一卷101頁）   │
│  │２、話機及通話人（Ｂ打給Ａ）                        │
│  │    (1)、朱偉宏（Ｂ）：0000000000                    │
│  │    (2)、李隆德（Ａ）：0000000000                    │
│  │３、內容：                                          │
│  │    Ｂ：隆德哦。                                    │
│  │    Ａ：是。                                        │
│  │    Ｂ：你那邊有沒有「紅豆」？。                    │
│  │    Ａ：「小紅」哦。                                │
│  │    Ｂ：對「小紅」。                                │
│  │    Ａ：你要幾個？                                  │
│  │    Ｂ：我假如拿多一點可以多便宜。                  │
│  │    Ａ：沒辦法，我也沒剩多少。                      │
│  │    Ｂ：剩沒多少喔。                                │
│  │    Ａ：對啊。                                      │
│  │    Ｂ：剩多少。                                    │
│  │    Ａ：剩7、8個8那邊而已啊。                       │
│  │    Ｂ：剩7、8個。                                  │
│  │    Ａ：嗯。                                        │
│  │    Ｂ：剩7、8個給我，我跟你拿。                    │
│  │    Ａ：你現在要嗎？                                │
│  │    Ｂ：我大約半小時後回去「發仔」那裡吧。          │
│  │    Ａ：好，你在去找「發仔」拿就好。                │
│  │    Ｂ：我等一下再打給你就好了。                    │
│  │    Ａ：我先問一下有沒有在。                        │
│  │    Ｂ：好。                                        │
├─┼──────────────────────────┤
│２│１、日期：98年1月8日14時40分53秒（警一卷101、102頁）│
│  │２、話機及通話人（Ａ打給Ｃ）                        │
│  │    (1)、鄭健發（Ｃ）：0000000000                    │
│  │    (2)、李隆德（Ａ）：0000000000                    │
│  │３、內容：                                          │
│  │    Ａ：你在那裏？                                  │
│  │    Ｃ：家裏                                        │
│  │    Ａ：小朱你知道嗎？                              │
│  │    Ｃ：我知道啊，怎樣？                            │
│  │    Ａ：他等一下要過去拿小紅，                      │
│  │    Ｃ：他到叫他直接上來拿，我不要下去了。          │
│  │    Ａ：叫他直接上去，那8個全部都給他               │
│  │    Ｃ：8顆喔。                                     │
│  │    Ａ：對啊                                        │
│  │    Ｃ：好啊                                        │
├─┼──────────────────────────┤
│３│１、日期：98年1 月8 日14時41分36秒（警一卷102頁）   │
│  │２、話機及通話人（Ａ打給Ｂ）                        │
│  │    (1)、朱偉宏（Ｂ）：0000000000                    │
│  │    (2)、李隆德（Ａ）：0000000000                    │
│  │３、內容：                                          │
│  │    Ａ：你直接上去8號3樓                            │
│  │    Ｂ：好                                          │
│  │    Ａ：快一點                                      │
│  │    Ｂ：快一點                                      │
│  │    Ａ：對啊                                        │
│  │    Ｂ：你那邊有褲子嗎？                            │
│  │    Ａ：有啊，你順便跟他拿就好了，你要幾個。        │
│  │    Ｂ：1件就好了，我要捲K煙而已。                  │
│  │    Ａ：上面要嗎？                                  │
│  │    Ｂ：你上面是S的嗎？                             │
│  │    Ａ：對啊                                        │
│  │    Ｂ：不要，我今天沒辦法玩，明天有事情            │
│  │    Ａ：哦                                          │
│  │    Ｂ：我直接上去就好了。                          │
│  │    Ａ：我先跟他講一下。                            │
│  │    Ｂ：好啊，等一下3樓最後一間嗎                   │
│  │    Ａ：對啊。                                      │
├─┼──────────────────────────┤
│４│１、日期：98年1月8日14時42分45秒（警一卷102頁）     │
│  │２、話機及通話人（Ａ打給Ｃ）                        │
│  │    (1)、鄭健發（Ｃ）：0000000000                    │
│  │    (2)、李隆德（Ａ）：0000000000                    │
│  │３、內容：                                          │
│  │    Ａ：你跟他收5百4，你下面還要一個。              │
│  │    Ｃ：褲子                                        │
│  │    Ａ：嗯                                          │
│  │    Ｃ：褲子還要1件就是了，哦好                     │
│  │    Ａ：好                                          │
├─┼──────────────────────────┤
│５│１、日期：98年1 月8 日14時54分19秒（警一卷174頁）   │
│  │２、話機及通話人                                    │
│  │    (1)、朱偉宏（Ｂ）：0000000000                    │
│  │    (2)、李隆德（Ａ）：0000000000                    │
│  │３、內容：                                          │
│  │    Ａ：你以後打這一支。                            │
│  │    Ｂ：你換電話了嗎？                              │
│  │    Ａ：這支比較，像你這樣講法，不用叫你打這支喔    │
│  │    Ｂ：喔好我知道。                                │
│  │    Ａ：同樣的                                      │
│  │    Ｂ：同樣的東西嗎？                              │
│  │    Ａ：對啊                                        │
│  │    Ｂ：同樣3嗎？                                   │
│  │    Ａ：對啊，你就給5百4給他                        │
│  │    Ｂ：5百                                         │
│  │    Ａ：5百4，你發的                                │
│  │    Ｂ：8顆                                         │
│  │    Ａ：對啊，剩8個                                 │
│  │    Ｂ：我跟你拿4件褲子好了                         │
│  │    Ａ：4件褲子是不是                               │
│  │    Ｂ：嗯                                          │
│  │    Ａ：那4個你就都拿去。                           │
│  │    Ｂ：那就4件                                     │
│  │    Ａ：然後再 8 個豆                               │
│  │    Ｂ：4件1200，再豆豆嗎                           │
│  │    Ａ：豆豆，3、8、24嗎                            │
│  │    Ｂ：這樣是多少，14                              │
│  │    Ａ：3、8、24加12等於1440                        │
│  │    Ｂ：那我拿14給你                                │
│  │    Ａ：好                                          │
└─┴──────────────────────────┘
┌────────────────────────────┐
│附表四 ：（98年1月9日販賣毒品予朱偉宏之相關譯文）       │
├─┬──────────────────────────┤
│１│１、日期：98年1 月9 日8時17分30秒（警一卷106頁）    │
│  │２、話機及通話人（Ｂ打給Ａ）                        │
│  │    (1)、朱偉宏（Ｂ）：0000000000                    │
│  │    (2)、李隆德（Ａ）：0000000000                    │
│  │３、內容：                                          │
│  │    Ｂ：隆德，我小朱。                              │
│  │    Ａ：嗯。                                        │
│  │    Ｂ：我等一下過去跟你拿一包褲子啊                │
│  │    Ａ：啊                                          │
│  │    Ｂ：我等一下跟你拿一件褲子行不行                │
│  │    Ａ：你過來發仔這裏                              │
│  │    Ｂ：你給我他的的電話就好了                      │
│  │    Ａ：我人在這裏                                  │
│  │    Ｂ：我大約9點半才會到                           │
│  │    Ａ：你直接跟他拿就好了                          │
│  │    Ｂ：直接上去就好了嗎？                          │
│  │    Ａ：對。                                        │
├─┼──────────────────────────┤
│２│１、日期：98年1月9日9時43分16秒（警一卷106頁）      │
│  │２、話機及通話人（C打給A）                          │
│  │    (1)、鄭健發（Ｃ）：0000000000                    │
│  │    (2)、李隆德（Ａ）：0000000000                    │
│  │３、內容：                                          │
│  │    Ｃ：怎樣                                        │
│  │    Ａ：小朱現在要上去了                            │
│  │    Ｃ：好                                          │
└─┴──────────────────────────┘
┌───────────────────────────────┐
│附表五：（在李隆德處查扣）                                    │
├──┬───────┬────────────────────┤
│編號│物  品  名  稱│數                                    量│
├──┼───────┼────────────────────┤
│ 1. │愷他命19包（含│驗前淨重0.542 公克，驗後淨重0.537 公克；│
│    │包裝袋19個）  │驗前淨重0.516 公克，驗後淨重0.511 公克；│
│    │              │驗前淨重0.519 公克，驗後淨重0.514 公克；│
│    │              │驗前淨重0.446 公克，驗後淨重0.441 公克；│
│    │              │驗前淨重0.542 公克，驗後淨重0.537 公克；│
│    │              │驗前淨重0.564 公克，驗後淨重0.559 公克；│
│    │              │驗前淨重0.507 公克，驗後淨重0.502 公克；│
│    │              │驗前淨重0.559 公克，驗後淨重0.554 公克；│
│    │              │驗前淨重0.567 公克，驗後淨重0.562 公克；│
│    │              │驗前淨重0.605 公克，驗後淨重0.6 公克；驗│
│    │              │前淨重0.546 公克，驗後淨重0.541 公克；驗│
│    │              │前淨重0.528 公克，驗後淨重0.523 公克；驗│
│    │              │前淨重0.569 公克，驗後淨重0.564 公克；驗│
│    │              │前淨重0.56公克，驗後淨重0.555 公克；驗前│
│    │              │淨重0.558 公克，驗後淨重0.553 公克；驗前│
│    │              │淨重0.532 公克，驗後淨重0.527 公克；驗前│
│    │              │淨重0.577 公克，驗後淨重0.572 公克；驗前│
│    │              │淨重0.57公克，驗後淨重0.565 公克；驗前淨│
│    │              │重0.497 公克，驗後淨重0.492 公克        │
├──┼───────┼────────────────────┤
│ 2. │門號0000000000│1支。                                   │
│    │號行動電話（含│                                        │
│    │SIM卡1片）    │                                        │
├──┼───────┼────────────────────┤
│ 3. │門號0000000000│1支。                                   │
│    │號行動電話（含│                                        │
│    │SIM卡1片）    │                                        │
├──┼───────┼────────────────────┤
│ 4. │硝甲西泮（含包│33.5顆（驗前淨重6.484 公克，驗後淨重6.48│
│    │裝袋1個）     │公克）。                                │
├──┼───────┼────────────────────┤
│ 5. │ＭＤＭＡ（含包│4 顆（驗前共淨重1.411 公克，驗後共淨重1.│
│    │裝袋1個）     │404 公克）。                            │
└──┴───────┴────────────────────┘
┌───────────────────────────────┐
│附表六：（在鄭健發處查扣）                                    │
├──┬───────┬────────────────────┤
│編號│物  品  名  稱│數                                    量│
├──┼───────┼────────────────────┤
│ 1. │愷他命共10包  │驗前淨重0.541 公克，驗後淨重0.536 公克；│
│    │（含包裝袋10個│驗前淨重0.547 公克，驗後淨重0.542 公克；│
│    │）            │驗前淨重0.562 公克，驗後淨重0.557 公克；│
│    │              │驗前淨重0.493 公克，驗後淨重0.488 公克；│
│    │              │驗前淨重0.497 公克，驗後淨重0.492 公克；│
│    │              │驗前淨重0.217 公克，驗後淨重0.212 公克；│
│    │              │驗前淨重0.512 公克，驗後淨重0.507 公克；│
│    │              │驗前淨重0.538 公克，驗後淨重0.533 公克；│
│    │              │驗前淨重0.498 公克，驗後淨重0.493 公克；│
│    │              │驗前淨重0.539 公克，驗後淨重0.534 公克  │
├──┼───────┼────────────────────┤
│ 2. │硝甲西泮（含包│3/4 顆（檢驗前淨重0.151 公克，檢驗後淨重│
│    │裝袋1個）     │0.148 公克）                            │
├──┼───────┼────────────────────┤
│ 3  │門號0000000000│1支。                                   │
│    │號行動電話（含│                                        │
│    │SIM卡1片）    │                                        │
└──┴───────┴────────────────────┘